Minutes et répertoires du notaire Michel MARTEL, 20 juin 1747 - 18 février 1762 (étude XXXIX)
Archives nationales
- Minutes de Michel MARTEL, 1746 - février 1762; MC/ET/XXXIX/392 - MC/ET/XXXIX/483
  - Minutes. 1750, août - 1750, septembre, août 1750 - septembre 1750; MC/ET/XXXIX/405
    - OZANNE (Valery) Serrurier rue au faubourg Saint-Germain § Abandon, 28 septembre 1750; MC/ET/XXXIX/405
      Ozanne, Valery
    - DELORME (Jean) Horloger rue Saint-Marne § Abandon, 28 septembre 1750; MC/ET/XXXIX/405
      Delorme, Jean
    - CHEVRON (Antoine) Sellier Carrossier rue du Carrousel § Abandon, 28 septembre 1750; MC/ET/XXXIX/405
      Chevron, Antoine
    - Havaro (Jean Louis), mercier (apprenti) § Apprentissage de, mercier chez Julien Marguerite, 30 septembre 1750; MC/ET/XXXIX/405
      contrat d'apprentissage; Havaro, Jean Louis
    - Marguerit (Julien), mercier, rue des Vieux Augustins § Apprentissage de Jean Louis Havard chez .., 30 septembre 1750; MC/ET/XXXIX/405
      contrat d'apprentissage; Marguerit, Julien; Havard, Jean Louis
    - Mercier (apprentissage) § De Jean Louis Havard chez Julien Marguerit, 30 septembre 1750; MC/ET/XXXIX/405
      contrat d'apprentissage; Havard, Jean Louis; Marguerit, Julien
    - LAISNÉ (Louis Gabriel) sellier carrossier rue des quatre vents § Abandon, 18 novembre 1750; MC/ET/XXXIX/405
      Laisné, Louis Gabriel
  - Minutes. 1750, octobre - 1750, décembre, octobre 1750 - décembre 1750; MC/ET/XXXIX/406
    - Récolement des biens de Marie Augé, veuve de Jean- François Bellier, peintre, cul-de-sac Saint-Martial., en vue de son remariage, 1er octobre 1750; MC/ET/XXXIX/406
      inventaire; Saint-Martial (cul-de-sac); Augé, Marie; Bellier, Jean François; peintre
    - Mariage de Marie Augé, veuve de Jean François Bellier, peintre, avec Jean-Baptiste Plez, maître peintre. Parmi les témoins, Pierre Prolain, peintre., 2 octobre 1750; MC/ET/XXXIX/406
      contrat de mariage; Saint-Martial (cul-de-sac); Augé, Marie; Bellier, Jean François; Plez, Jean-Baptiste; Prolain, Pierre; peintre
    - Goutier (Mainu), mercier, rue Saint-Germain § Apprentissage de Joseph Coulou, 21 octobre 1750; MC/ET/XXXIX/406
      contrat d'apprentissage; Goutier, Mainu; Coulou, Joseph
    - Coulon (Joseph), mercier (apprenti) § Apprentissage de, mercier chez Martin Goutier, 21 octobre 1750; MC/ET/XXXIX/406
      contrat d'apprentissage; Coulon, Joseph; Goutier, Martin
    - Mercier (apprentissage) § De Joseph Coulon chez Martin Goutier, 21 octobre 1750; MC/ET/XXXIX/406
    - Vente par Jean Lefort, Léonard Lefort et Paul Lefort, tous trois maçons, d'une maison, située à Asnière, à Marc René de Voyer, marquis d'Argenson, 28 octobre 1750; MC/ET/XXXIX/406
      acte de vente; Asnières-sur-Seine (Hauts-de-Seine); Argenson, Marc René de Voyer (1652-1721, marquis d'); Lefort, Jean; Lefort, Léonard; Lefort, Paul; maçon
    - GIRARD (Jacques) Menuisier privilégié du Duc d'Orléans rue Notre Dame des Victoires § Mariage, 5 novembre 1750; MC/ET/XXXIX/406
      contrat de mariage; Girard, Jacques
    - Mariage de Pierre Mathurin Pensoir, maçon avec Marguerite Marchand, 16 novembre 1750; MC/ET/XXXIX/406
      contrat de mariage; Marchand, Marguerite; Pensoir, Pierre Mathurin; maçon
    - Protestation concernant Guillaume Elie Lefoulon, maçon, entrepreneur, rue Basse., 24 novembre 1750; MC/ET/XXXIX/406
      protêt; Basse (rue); Lefoulon, Guillaume Elie; chef d'entreprise; maçon
    - Bertin (Pierre), mercier, rue de la Sonnerie § Transport de brevet d'apprentissage, 2 décembre 1750; MC/ET/XXXIX/406
      contrat d'apprentissage; Bertin, Pierre
    - Mercier (apprentissage) § De Jacques Antoine Schenck chez François Mercier, 9 décembre 1750; MC/ET/XXXIX/406
      contrat d'apprentissage; Schenck, Jacques Antoine; Mercier, François
    - Mercier (François), mercier § Apprentissage de Jacques Antoine Schenck chez .., 9 décembre 1750; MC/ET/XXXIX/406
      contrat d'apprentissage; Mercier, François; Schenck, Jacques Antoine
  - Minutes. 1751, janvier - février, janvier - février 1751; MC/ET/XXXIX/407
    Toutes les minutes de cet article ont été analysées une à une (ARNO 1751).
    - Constitution., 1er janvier 1751; MC/ET/XXXIX/407
      Intervenant 1, en première partie:
      Nom, qualité: (M.) Colbert de Croissy, Jean Baptiste Joachim (marquis).
      Profession: lieutenant des armées du roi.
      Intervenant 2, en deuxième partie:
      Nom, qualité: (Mme ou Mlle) Vernay, Catherine.
      État civil: veuve.
      Relations: veuve de l'intervenant 3.
      Intervenant 3, indirect:
      Nom, qualité: (M.) Le Roy de Liza, Pierre Abel.
      État civil: décédé.
      Profession: drapier
      Base Arno 1751 (base de données migrée: voir contexte dans le Plan d’orientation général - Notaires de Paris, guides thématiques du Minutier).
      Date de création de la notice: 2000
    - Quittance., 1er janvier 1751; MC/ET/XXXIX/407
      Nom, qualité: (M.) Vernay, Catherine.
      Relations: veuve de l'intervenant 2.
      Intervenant 2, indirect:
      Profession: drapier.
      Intervenant 3, en deuxième partie:
      Nom, qualité: (M.) Colbert, Jean Baptiste Joachim (marquis de croissy).
      Profession: lieutenant des armées du roi
    - Constitution., 1er janvier 1751; MC/ET/XXXIX/407
      Nom, qualité: (M.) Le Roy de Liza, Pierre.
      État civil: décédé
    - Devis, marche., 2 janvier 1751; MC/ET/XXXIX/407
      Nom, qualité: (M.) Sandrie, Gilles Hierome.
      Profession: charpentier du roi.
      Nom, qualité: (M.) Sandrie, Charles.
      Profession: macon,entrepreneur de batiments.
      Domicile: Paris
      marché
    - Licitation, arpent de vigne., 5 janvier 1751; MC/ET/XXXIX/407
      Nom, qualité: (M.) Gillet, Guillaume.
      Profession: voiturier par terre.
      Intervenant 2, en première partie:
      Nom, qualité: (Mme ou Mlle) Gillet, Marie Genevieve.
      Nom, qualité: (M.) Gillet, Jacques.
      Profession: blanchisseur
    - Compte, delegation., 7 janvier 1751; MC/ET/XXXIX/407
      Nom, qualité: (M.) Brocot, Louis (bourgeois de Paris).
      Nom, qualité: (M.) Delamotte, Philippe.
      Profession: greffier au Parlement
    - Quittance de rachat., 9 janvier 1751; MC/ET/XXXIX/407
      Nom, qualité: (M.) Berulle de, Jacques Francois (comte).
      Nom, qualité: (M.) Bourbon Busset de, Francois Louis A (comte)
    - Delegation, nantissement., 9 janvier 1751; MC/ET/XXXIX/407
      Nom, qualité: (M.) Hermant, Blaise (bourgeois de Paris).
      Profession: tailleur d'habits.
    - Delegation, créance., 9 janvier 1751; MC/ET/XXXIX/407
      Nom, qualité: (M.) Polignac de, Denis Auguste.
      Profession: prieur de Saint-denis.
      Domicile: Nogent-le-Rotrou.
      Nom, qualité: (M.) Petit, Antoine Charles.
      Profession: chapelier
    - Quittance., 9 janvier 1751; MC/ET/XXXIX/407
      Nom, qualité: (M.) Boucher, Charles.
      Profession: dessinateur de medailles du cabinet du roi.
      Nom, qualité: (M.) Berulle de, Jacques Francois (comte)
    - Depot de certificat de vie., 10 janvier 1751; MC/ET/XXXIX/407
      Nom, qualité: (Mme ou Mlle) Ricqson de, Madeleine.
      Nom, qualité: (M.) Quienot, Pierre Henri.
      Profession: marchand.
      Domicile: Calais.
      Nom, qualité: (Mme ou Mlle) Ricqson de, Marie Noelle.
      État civil: mariée.
      Relations: épouse de l'intervenant 4.
      Intervenant 4, indirect:
      Nom, qualité: (M.) Hautefeuille D', Gaspard Antoine.
      Profession: procureur de la maitrise des eaux et forets.
      Domicile: Calais
      dépôt de pièces; notoriété
    - Atermoiement., 10 janvier 1751; MC/ET/XXXIX/407
      Nom, qualité: (M.) Cottu, Jean Pierre (bourgeois de Paris).
      Profession: mercier.
      Nom, qualité: (personne morale) X (créanciers)
      convention
    - Transport de rente sur les aides et gabelles., 11 janvier 1751; MC/ET/XXXIX/407
      Nom, qualité: (M.) Deligne, Nicolas Martin.
      Relations: procureur de l'intervenant 2.
      Nom, qualité: (M.) Chantereau, Gilles (bourgeois de chaumont-en-vexin).
      transport de droits
    - Fondation., 11 janvier 1751; MC/ET/XXXIX/407
      Nom, qualité: (M.) Dubrane, Jean.
      Profession: perruquier.
      Nom: (personne morale) Fabrique Saint-Germain-L'Auxerrois
    - Declaration., 11 janvier 1751; MC/ET/XXXIX/407
      Profession: greffier au Parlement.
    - Inventaire après décès d'Anne Madeleine Dehargne, veuve d'Antoine Delamotte., 12 janvier 1751; MC/ET/XXXIX/407
      Nom, qualité: (Mme ou Mlle) Dehargne, Anne Madeleine.
      Nom, qualité: (M.) Delamotte, Antoine (bourgeois de Paris).
      inventaire après décès; Dehargne, Anne Madeleine; Delamotte, Antoine
    - Apprentissage, met-mercier., 13 janvier 1751; MC/ET/XXXIX/407
      Nom, qualité: (M.) Delsol, Jacques Raymond.
      Nom, qualité: (M.) Latapy, Antoine.
      Profession: mercier
    - Mariage., 13 janvier 1751; MC/ET/XXXIX/407
      Nom, qualité: (M.) Robert, Julien.
      Profession: employe dans les fermes du roi.
      Nom, qualité: (Mme ou Mlle) Broye, Marie
      contrat de mariage
    - Transport de rente sur les postes., 13 janvier 1751; MC/ET/XXXIX/407
      Nom, qualité: (M.) Hermand, Charles Antoine.
      Nom, qualité: (M.) Chausse, Louis Antoine.
      Relations: veuve de l'intervenant 4.
    - Apprentissage., 13 janvier 1751; MC/ET/XXXIX/407
      Nom, qualité: (M.) Gueudet, Ambroise.
      Nom, qualité: (M.) David, Jean
    - Mariage., 14 janvier 1751; MC/ET/XXXIX/407
      Nom, qualité: (M.) Bove de Laubarede, Jean Louis Bernard.
      Profession: gendarme de la garde du roi.
      Domicile: Saint-Cyr.
      Nom, qualité: (Mme ou Mlle) Dubuc de Lagoulaye, Marie Anne et
    - Resignation, chapelle., 15 janvier 1751; MC/ET/XXXIX/407
      Nom, qualité: (M.) Le Bourg, Francois.
      Profession: chapelain.
      Domicile: Paris, egl-St-Germain-l'Auxerrois.
      Nom, qualité: (M.) Bellanger, Paul.
      Profession: prêtre
    - Procuration., 15 janvier 1751; MC/ET/XXXIX/407
      Nom, qualité: (M.) Menesson, Jean Etienne (pretre).
      Profession: curé.
      Domicile: Cormeil-en-Parisis.
      Nom, qualité: (M.) Deligne, Nicolas Martin (bourgeois de Paris)
      procuration
    - Quittance de rachat., 15 janvier 1751; MC/ET/XXXIX/407
      Nom, qualité: (Mme ou Mlle) Berrier de Laferriere, Renee Catherine.
      Nom, qualité: (M.) Deschiens de Resson, Jean Baptiste.
    - Apprentissage, met-mercier., 16 janvier 1751; MC/ET/XXXIX/407
      Nom, qualité: (M.) Letang, Louis.
      Nom, qualité: (M.) Clavereau, Pierre.
    - Procuration déposee., 16 janvier 1751; MC/ET/XXXIX/407
      Nom, qualité: (M.) Morin de Banneville, Etienne Antoine.
      Domicile: Banneville.
    - Donation., 16 janvier 1751; MC/ET/XXXIX/407
      Nom, qualité: (Mme ou Mlle) Savoye de, Victoire Maria.
      Nom, qualité: (M.) Savoye de, Victor Amedee (prince de carignan).
      Nom, qualité: (M.) Sales de, Louis.
      Profession: écuyer de la princesse de carignan
      donation
    - Vente, maison, Asnieres., 16 janvier 1751; MC/ET/XXXIX/407
      Nom, qualité: (M.) Gareau, Pierre.
      Profession: vigneron.
      Domicile: Asnieres.
      Relations: tuteur de l'intervenant 2.
      Nom, qualité: (personne morale) Gareau (enfants).
      Relations: enfants de l'intervenant 1.
      Intervenant 3, en première partie:
      Nom, qualité: (M.) Gareau, Pierre Henri.
      Relations: frère de l'intervenant 1.
      Intervenant 4, en deuxième partie:
      Nom, qualité: (M.) Voyer de, Marc Rene (marquis d' argenson).
      Profession: marechal des camps et armées du roi
      acte de vente
    - Vente, maison, Asnieres., 16 janvier 1751; MC/ET/XXXIX/407
      Nom, qualité: (M.) Duval, Claude.
      Nom, qualité: (Mme ou Mlle) Bullot, Jeanne.
      Relations: épouse de l'intervenant 1.
      Nom, qualité: (Mme ou Mlle) Bullot, Denise.
      Nom, qualité: (M.) Levanneur, Jean.
      Intervenant 5, en deuxième partie:
      Intervenant 6, en deuxième partie:
      Relations: enfants de l'intervenant 5
    - Compte, obligation., 17 janvier 1751; MC/ET/XXXIX/407
      Nom, qualité: (M.) Chedeville, Nicolas.
      Profession: hautbois du roi.
      Nom, qualité: (M.) Mullot, Guillaume.
      Profession: laboureur.
      Domicile: Villette (la)
    - Consentement., 18 janvier 1751; MC/ET/XXXIX/407
      Nom, qualité: (personne morale) Galpin (créanciers).
      Relations: créanciers de l'intervenant 2.
      Nom, qualité: (M.) Galpin, Sebastien Joseph.
      Profession: president trésorier de France
    - Procuration., 18 janvier 1751; MC/ET/XXXIX/407
      Nom, qualité: (M.) Debraques, Pierre Guillaume.
      Domicile: Mantes-sur-Seine.
      Nom, qualité: (M.) Pelletier, Jacques Patric (bourgeois de Paris)
    - Vente, ch perruquier., 18 janvier 1751; MC/ET/XXXIX/407
      Nom, qualité: (M.) Lange, Simon.
      Nom, qualité: (M.) Redon, Gilbert
    - Constitution., 18 janvier 1751; MC/ET/XXXIX/407
      Nom, qualité: (M.) Redon, Gilbert.
      Nom, qualité: (M.) Verdier, Louis.
      Profession: perruquier
    - Convention, consentement., 18 janvier 1751; MC/ET/XXXIX/407
      Nom, qualité: (M.) Bury, Jean.
      Profession: commissaire priseur au Châtelet.
      Nom, qualité: (M.) Pingore, Jean.
      Profession: officier jure porteur de grains
    - Depot de pieces., 18 janvier 1751; MC/ET/XXXIX/407
      Nom, qualité: (M.) Baguenault de Hauterive.
      Profession: secrétaire du roi près le Parlement.
      Domicile: Metz
      dépôt de pièces
    - Procuration déposee., 19 janvier 1751; MC/ET/XXXIX/407
      Nom, qualité: (Mme ou Mlle) Ricard, Marie Anne.
      Domicile: Marseille.
    - Depot de pieces., 20 janvier 1751; MC/ET/XXXIX/407
      Nom, qualité: (M.) Dupoisat, Jean.
      Profession: négociant.
      Domicile: Lyon
    - Quittance., 20 janvier 1751; MC/ET/XXXIX/407
      Nom, qualité: (personne morale) Gaillard (créanciers).
      Nom, qualité: (M.) Gaillard, Pierre
    - Partage., 21 janvier 1751; MC/ET/XXXIX/407
      Nom, qualité: (personne morale) Rigault (hoirs).
      Relations: héritiers de l'intervenant 2.
      Nom, qualité: (M.) Rigault, Pierre
      partage
    - Constitution., 22 janvier 1751; MC/ET/XXXIX/407
      Nom: (personne morale) Cie-Des Indes.
      Nom, qualité: (Mme ou Mlle) Desmarais, Marie Anne
    - Obligation., 22 janvier 1751; MC/ET/XXXIX/407
      Nom, qualité: (M.) Beuday Ballet, Jean.
      Profession: officier des arsenaux du roi.
      Nom, qualité: (M.) Hermand, Charles Antoine (bourgeois de Paris)
      obligation
    - Procuration déposee., 22 janvier 1751; MC/ET/XXXIX/407
      Nom, qualité: (M.) Chevalier, Jacques (pretre).
      Profession: prieur de Saint-augustin-les-angers.
      Domicile: Angers.
      Nom, qualité: (M.) Chevalier, Jean.
      Profession: prêtre.
      Domicile: Quebec, seminaire.
    - Transaction., 22 janvier 1751; MC/ET/XXXIX/407
      Nom, qualité: (M.) Gallien, Claude.
      Profession: conseiller du roi.
      Domicile: Etampes, election.
      Nom, qualité: (M.) Gilbon, Jacques (pretre).
      Profession: chanoine.
      Domicile: Etampes, egl-Ste-Croix.
      Nom, qualité: (M.) Gilbon, Louis
      accord
    - Constitution., 22 janvier 1751; MC/ET/XXXIX/407
    - Bail, maison, Paris., 23 janvier 1751; MC/ET/XXXIX/407
      Nom, qualité: (M.) Debierne, Jean Laurent.
      Profession: procureur.
      Domicile: Rouen.
      Relations: procureur de l'intervenant 2, procureur de l'intervenant 3.
      Nom, qualité: (M.) Collart, Abraham Jean (écuyer).
      Nom, qualité: (M.) Dubray, Philippe.
      Profession: officier de marine.
      Domicile: Pontoise.
      Nom, qualité: (M.) Simonin, Nicolas.
      Profession: orfevre
    - Procuration., 23 janvier 1751; MC/ET/XXXIX/407
      Nom, qualité: (M.) Debierne, Jean Laurent (bourgeois de Paris).
      Nom, qualité: (Mme ou Mlle) Vincent, Marie Anne Catherine
    - Retrocession de rente., 23 janvier 1751; MC/ET/XXXIX/407
      Nom, qualité: (M.) Lelong de Latour, Claude Eleonor.
      Profession: receveur des amendes du Parlement.
      Domicile: Dijon.
      Nom, qualité: (Mme ou Mlle) Lemoine, Marie Eleonore.
      Nom, qualité: (M.) La Rochelambert de Grimaucourt, Gaspard de
    - Renonciation, maitrise de fayencier., 23 janvier 1751; MC/ET/XXXIX/407
      Nom, qualité: (M.) Choudard Desforges, Edme
      renonciation
    - Procuration., 23 janvier 1751; MC/ET/XXXIX/407
      Nom, qualité: (M.) Favre, Jacques.
      Profession: porteur.
      Domicile: Versailles.
      Nom, qualité: (Mme ou Mlle) Bertaut, Madeleine.
      Relations: épouse de l'intervenant 1
    - Mariage., 24 janvier 1751; MC/ET/XXXIX/407
      Nom, qualité: (M.) Joset, Pierre.
      Profession: soldat au regiment des gardes suisses du roi.
      Nom, qualité: (Mme ou Mlle) Lefort, Marie Anne
    - Mariage., 24 janvier 1751; MC/ET/XXXIX/407
      Nom, qualité: (M.) Batilliot, Jacques.
      Profession: relieur doreur.
      Nom, qualité: (Mme ou Mlle) Debord, Madeleine Genevieve.
      Nom, qualité: (M.) Gallet, Louis.
      Profession: relieur doreur
    - Constitution., 24 janvier 1751; MC/ET/XXXIX/407
      Nom, qualité: (M.) Lefort, Paul.
      Profession: macon,tailleur de pierres.
      Nom, qualité: (Mme ou Mlle) Ribetin, Marie Genevieve
    - Procuration., 25 janvier 1751; MC/ET/XXXIX/407
      Nom, qualité: (M.) Masson Doluy, Guillaume.
      Nom, qualité: (M.) Lemoine, Jacques Leonor (bourgeois de Paris)
    - Cession, parts de succession., 25 janvier 1751; MC/ET/XXXIX/407
      Nom, qualité: (M.) Habert, Jean Baptiste Ch.
      Profession: avocat au Parlement.
      Nom, qualité: (M.) Pautier, Jean Pierre (bourgeois de Paris)
    - Inventaire après décès de Louise Baudin, épouse de Joseph Soffreon., 25 janvier 1751; MC/ET/XXXIX/407
      Nom, qualité: (Mme ou Mlle) Baudin, Louise.
      État civil: décédée.
      Relations: épouse de l'intervenant 2.
      Nom, qualité: (M.) Soffreon, Joseph.
      inventaire après décès; Baudin, Louise; Soffreon, Joseph
    - Depot de pieces., 25 janvier 1751; MC/ET/XXXIX/407
      Nom, qualité: (M.) Maisonneuve, Jean (bourgeois de bayonne).
      Profession: echevin.
      Domicile: Bayonne
    - Liquidation de communaute., 26 janvier 1751; MC/ET/XXXIX/407
      Nom, qualité: (M.) Robert, Julien (bourgeois de Paris).
      Relations: fils de l'intervenant 1
      liquidation
    - Succession (dépôt de pieces)., 26 janvier 1751; MC/ET/XXXIX/407
      Nom, qualité: (M.) Sarrebourse, Herve.
      Domicile: Orleans
    - Quittance au roi., 26 janvier 1751; MC/ET/XXXIX/407
      Nom, qualité: (M.) Dubelloque Du Buisson, Francois (bourgeois de Paris)
    - Bail, maison, jardin., 27 janvier 1751; MC/ET/XXXIX/407
      Nom, qualité: (M.) Magny, Jean.
      Profession: marchand de vins.
      Domicile: Montmartre.
      Nom, qualité: (M.) Friese de, Augustin Frederic (comte).
      Profession: colonel du regiment de madame la Dauphiné
    - Bail, appartements., 27 janvier 1751; MC/ET/XXXIX/407
      Nom, qualité: (M.) Lesueur, Joseph.
      Relations: exécuteur testamentaire de l'intervenant 2.
      Profession: president trésorier de France.
      Nom, qualité: (Mme ou Mlle) Gosselin, Louise Renee.
      Nom, qualité: (M.) Dubreuil.
    - Main-levee., 27 janvier 1751; MC/ET/XXXIX/407
      Nom, qualité: (M.) Deschamps, Thomas (bourgeois de Paris).
      Nom, qualité: (M.) Graillard de Graville, Claude (bourgeois de Paris)
    - Procuration déposee., 27 janvier 1751; MC/ET/XXXIX/407
      Nom, qualité: (M.) Millet, Antoine (bourgeois de troyes).
    - Mariage., 27 janvier 1751; MC/ET/XXXIX/407
      Nom, qualité: (M.) Leroy, Jean de Dieu.
      Profession: officier de maison.
      Nom, qualité: (Mme ou Mlle) Leroy, Francoise R C Th
    - Notoriete apres décès., 28 janvier 1751; MC/ET/XXXIX/407
      Nom, qualité: (Mme ou Mlle) Thuillier, Marie Francoise.
      Nom, qualité: (M.) Baroy, Mathurin.
      Profession: trésorier et payeur des rentes de l'hotel-de-ville
      notoriété
    - Mariage., 29 janvier 1751; MC/ET/XXXIX/407
      Nom, qualité: (M.) Wilberding, Henry.
      Nom, qualité: (Mme ou Mlle) Morisseau, Francoise
    - Obligation., 29 janvier 1751; MC/ET/XXXIX/407
      Nom, qualité: (M.) Vergne, Joseph.
      Nom, qualité: (M.) Charbonnier, Hugues.
    - Constitution., 30 janvier 1751; MC/ET/XXXIX/407
      Nom, qualité: (M.) Lebrun, Francois.
      Profession: quartenier de la ville.
      Domicile: Paris.
      Nom, qualité: (M.) Veron Pollard, Cesar.
      Profession: entrepreneur general des fontaines du roi
    - Quittance., 30 janvier 1751; MC/ET/XXXIX/407
      Nom, qualité: (Mme ou Mlle) Niceron, Anne Claude.
      Nom, qualité: (M.) Remy, Alexandre Joseph.
      Profession: notaire au Châtelet.
      Profession: quartenier
    - indemnite., 30 janvier 1751; MC/ET/XXXIX/407
      Profession: quartinier.
      Nom, qualité: (M.) Lebrun, Antoine.
      Relations: père de l'intervenant 1
      indemnité
    - Quittance au roi., 30 janvier 1751; MC/ET/XXXIX/407
      Nom, qualité: (M.) Delamotte, Antoine
    - Vente, heritages., 31 janvier 1751; MC/ET/XXXIX/407
      Nom, qualité: (M.) Levesque, Pierre.
      Profession: gendarme de la garde du roi (ancien).
      Domicile: Noyon,compiegne.
      Nom, qualité: (M.) Dobremer, Charles.
      Profession: appreteur de bas
    - Constitution., 31 janvier 1751; MC/ET/XXXIX/407
      Nom, qualité: (M.) Orleans D', Louis Philippe (duc de chartres).
      Nom, qualité: (M.) Latour Dupin, Louis (comte de montauban).
      Profession: capitaine des gardes du duc de chartres
    - Constitution., 31 janvier 1751; MC/ET/XXXIX/407
      Nom, qualité: (M.) Calabre, Pierre.
      Profession: secrétaire du roi
    - Constitution., 31 janvier 1751; MC/ET/XXXIX/407
    - Constitution., 31 janvier 1751; MC/ET/XXXIX/407
      Nom, qualité: (M.) Cordebar, Joseph.
      Profession: valet de chambre de la reine
    - Titre nouvel., 31 janvier 1751; MC/ET/XXXIX/407
      Nom, qualité: (M.) Pillet, Pierre Urbain.
      Profession: conseiller du roi en son Châtelet.
      Nom, qualité: (M.) Pillet, Jean Andre.
      Profession: caissier general des postes.
      Nom, qualité: (Mme ou Mlle) Clement, Jeanne.
      Nom, qualité: (M.) Constantin.
      Profession: gouverneur de la ville et comte.
      Domicile: Lagny
    - Desistement de bail, echoppe., 31 janvier 1751; MC/ET/XXXIX/407
      Nom, qualité: (M.) Frison de La Tournelle, Charles Nicolas.
      Profession: valet de chambre.
      Nom, qualité: (M.) Canu, Francois.
      Profession: boucher
    - Vente, maison, Asnieres., 31 janvier 1751; MC/ET/XXXIX/407
      Nom, qualité: (M.) Christy, Pierre.
      Nom, qualité: (M.) Voyer de, Marc Rene (marquis d' argenson)
    - Desistement de plainte., 1er février 1751; MC/ET/XXXIX/407
      Nom, qualité: (M.) Poirez, Claude Clement.
      Profession: jardinier.
      Nom, qualité: (M.) Lheureux, Andre
    - Desistement de plainte., 1er février 1751; MC/ET/XXXIX/407
      Nom, qualité: (M.) Rigaut, Charles.
      Profession: concierge.
      Nom, qualité: (M.) Portier, Jean Baptiste Guillaume.
      Profession: patissier
    - Quittance., 2 février 1751; MC/ET/XXXIX/407
    - Procuration en blanc., 3 février 1751; MC/ET/XXXIX/407
      Nom, qualité: (M.) Friese de, Auguste Henry (comte).
      Domicile: Marechal des Camps et Armees du Roi
    - Transport de rente., 4 février 1751; MC/ET/XXXIX/407
      Nom, qualité: (M.) Bicheux, Louis.
      Profession: tissutier rubannier.
      Nom, qualité: (Mme ou Mlle) Rimbet, Nicole.
      Nom, qualité: (M.) Dupuis, Barthelemy
    - Procuration déposee., 4 février 1751; MC/ET/XXXIX/407
      Nom, qualité: (M.) Gouin de, Louis (marquis de fontenailles).
      Nom, qualité: (Mme ou Mlle) Foucault, Anne Charlotte.
    - Vente, maison, Clichy., 5 février 1751; MC/ET/XXXIX/407
      Nom, qualité: (M.) Goblet, Joseph Joachim (bourgeois de Paris).
      Profession: consul de Paris.
      Domicile: Clichy.